# 非金融企业：委托贷款业务

提问人：tony868lamy 时间：2010-01-17 14:07:53
请问：相关贷款利息是在“其他业务收入”或“财务费用-利息收入”科目核算呢？还是在“投资收益-委托贷款利息收入”里核算？

回答人：chenyiwei
回复 楼主 tony868lamy 的帖子《企业会计制度》下，明确规定委托贷款的利息收益在“投资收益”核算。 新准则下，委托贷款已经不被视为投资，相应地，利息收益也不能继续在“投资收益”核算。由于委托贷款的利息收益符合让渡资产使用权收入的特征，应当适用收入准则加以规范，因此个人理解应当计入其他业务收入，相应的营业税及附加则计入“营业税金及附加”。